臺灣基隆地方法院刑事判決　　　　　　　96年度訴字第1182號
公　訴　人　臺灣基隆地方法院檢察署檢察官
被　　　告　甲○○
　　　　　　　　　　（現另案於臺灣基隆監獄執行中）
上列被告因毒品危害防制條例案件，經檢察官提起公訴（96年度
毒偵字第2716、2964號），於本院準備程序進行中，被告就被訴
之事實為有罪之陳述，本院合議庭乃裁定由受命法官依簡式審判
程序獨任進行審理，並判決如下：
    主  文
甲○○施用第一級毒品，處有期徒刑拾月；又施用第一級毒品，
處有期徒刑拾月。又施用第二級毒品，處有期徒刑捌月。又施用
第二級毒品，處有期徒刑捌月。應執行有期徒刑貳年。
    事  實
一、甲○○前曾因違反槍砲彈藥刀械管制條例案件，經台灣高等
    法院於90年11月15日，以90年度上更(一)字第797 號判處有期
    徒刑1年2月確定，於91年9月1日執行完畢（不構成累犯）。
二、甲○○曾因施用毒品案件，經本院裁定交付觀察勒戒後，認
    有繼續施用毒品傾向，再經本院裁定交付強制戒治，於90年
    3月16日停止戒治交付保護管束，於90年9月19日執行完畢，
    並由臺灣基隆地方法院檢察署檢察官於90年9月27 日，以90
    年度戒毒偵字第103 號不起訴處分確定。嗣又因施用第一級
    及第二級毒品案件，經本院於95年5月10日以95 年度訴字第
    912號分別判處有期徒刑10月、8月確定，並經本院於96 年6
    月4日以96年度聲減字第996號裁定分別減刑為有期徒刑5 月
    、4月，應執行有期徒刑8月確定（現執行中）。詎其猶不知
    戒除毒癮，復基於施用第一級及第二級毒品之犯意，於(一)96
    年9月16日中午12時許及前1日（起訴書記載為96年9月18 日
    下午9時30分許往前回溯96 小時內之不詳時點），在基隆市
    ○○路165之15號10 樓友人林炎樟住處（起訴書記載為在不
    詳處所），分別以注射針筒注射方式施用第一級毒品海洛因
    1次，及以玻璃球燒烤方式施用第二級毒品安非他命1次。嗣
    為警於96年9月18日下午7時30分許，持搜索票搜索林炎樟上
    開住處，當場查獲注射針筒1 支，並經甲○○同意採驗其尿
    液結果呈安非他命、甲基安非他命、嗎啡及可待因陽性反應
    。(二)96年10月2日下午5時50分採尿前2 日之某時許（起訴書
    記載為96年10月2日下午5時50分許往前回溯96小時內之不詳
    時點），在其位於基隆市○○區○○街281巷113之1號2樓住
    處（起訴書記載為不詳處所），先以注射針筒注射方式施用
    第一級毒品海洛因1 次，再以玻璃球燒烤方式施用第二級毒
    品1次（訴書記載為以不詳方法），嗣於96年10月2日下午因
    另案通緝為警緝獲，經甲○○同意採驗其尿液，結果呈安非
    他命、甲基安非他命、嗎啡及可待因陽性反應，而悉上情。
二、案經基隆市警察局第二分局報告臺灣基隆地方法院檢察署檢
    察官偵查起訴。
    理  由
一、程序事項：
    本件被告甲○○所犯者非為死刑、無期徒刑、最輕本刑為3
    年以上有期徒刑之罪或高等法院管轄第一審案件，其於準備
    程序進行中，先就被訴事實為有罪之陳述，經告知其簡式審
    判程序之旨，並聽取公訴人、被告之意見後，本院依刑事訴
    訟法第273條之1第1 項之規定，裁定由受命法官獨任進行簡
    式審判程序，合先敘明。
二、認定事實所依據之證據及理由：
    (一)被告自白：被告於本院審理中自白確有於上開時、地分別
      施用第一級毒品海洛因、第二級安他非命各2 次之犯行事
      實，其任意自白核與下列事證相符，應堪採為證據。
    (二)尿液檢驗結果：
      臺灣尖端先進生技醫藥股份有限公司濫用藥物尿液檢驗報
      告2紙（分別附於96年度毒偵字第4910號偵查卷第36 頁、
      96年度毒偵字第2716號偵查卷第5 頁），檢驗結果均安非
      他命、甲基安非他命、嗎啡、可待因陽性反應。
    (三)臺灣高等法院被告全國前案紀錄表附卷可參，足認被告確
      有如事實所載之觀察勒戒、強制戒治及徒刑之執行等事實
      。
三、論罪及科刑之理由：
  (一)查海洛因、安非他命係毒品危害防制條例所列管之第一級及
    第二級毒品，此為該條例第2條第2項第1款及第2款所明定。
    核被告所為，均係犯毒品危害防制條例第10條第1 項之施用
    第一級毒品罪及施用第二級毒品罪。被告各次持有毒品以供
    其各次施用，其持有之低度行為應為其施用之高度行為所吸
    收，均不另論罪。又被告2次施用第一級毒品及2次施用第二
    級毒品之行為，均係為滿足各該次之毒癮，於滿足毒癮後，
    該次行為即已完成，是各次均為各自獨立之行為，各具獨立
    性，其前後次施用毒品行為間，自無密切不可分之關係，各
    自獨立構成同一施用毒品罪責，應予分論併罰。
  (二)爰審酌立法院於86年10月30日三讀通過於87年5月20 日公布
    ，同年月22日生效之毒品危害防制條例，該條例對於施用毒
    品之被告改以治療、矯治為目的，非重在處罰，是被告違反
    本罪實係基於「病患性」行為，而對他人甚少損害，然被告
    前曾因施用毒品，經送觀察勒戒及強制戒戒，有上開前案紀
    錄表為憑，素行非佳，經警查獲後仍未戒絕，如前次輕度量
    刑就被告言已無法收矯治之效在衡量被告其餘犯罪之動機、
    目的、犯罪時所受之刺激、犯罪之手段、犯人之生活狀況、
    品行、智識程度、犯罪所生之危險或損害、犯罪後之態度等
    一切情狀，分別判處主文所示之刑，並依刑法第51條第5 款
    規定，定其應執行之刑。
  (三)扣案之注射針筒1 支，核其性質並非專供施用毒品所用，且
    非屬違禁物，亦無證據證明係被告所有，供其作為本案施用
    第一級毒品海洛因所用之物，爰不予宣告沒收，併此敘明。
四、據上論斷，應依刑事訴訟法第273條之1第1項、第299條第1
    項前段，毒品危害防制條例第10條第1項、第23條第2項，刑
    法第11條前段、第51條第5款，判決如主文。
本案經檢察官乙○○到庭執行職務。
中　　華　　民　　國　　96　　年　　12　　月　　 31   日
                  刑事第三庭法    官  林淑鳳
以上正本證明與原本無異。
如不服本判決應於收受本判決後10日內向本院提出上訴書狀，其
未敘述上訴理由者，並得於提起上訴後10日內向本院補提理由書
狀（均須按他造當事人之人數附繕本）「切勿逕送上級法院」。
中　　華　　民　　國　　97　　年　　1 　　月　　3 　　日
                            書 記 官  郭廷耀
附錄論罪法條：
毒品危害防制條例第10條第1項
施用第一級毒品者，處 6 月以上 5 年以下有期徒刑。
